【裁判字號】    97,訴,170
【裁判日期】    970721
【裁判案由】    違反槍砲彈藥刀械管制條例
【裁判全文】
臺灣宜蘭地方法院刑事判決               97年度訴字第170號
公  訴  人  臺灣宜蘭地方法院檢察署檢察官
被      告  甲○○
                    （另案在臺灣宜蘭監獄執行中）
指定辯護人  本院公設辯護人乙○○
上列被告因違反槍砲彈藥刀械管制條例案件，經檢察官提起公訴
（97年度偵字第892號），本院判決如下：
    主  文
甲○○犯非法持有可發射子彈具殺傷力之槍枝罪，累犯，處有期
徒刑年貳月，併科罰金新台幣萬元，罰金如易服勞役，以新
台幣壹仟元折算壹日。扣案之仿WALTHER廠PPK/S型半自動手槍製
造之金屬改造手槍（槍枝管制編號0000000000號）壹
枝（含彈匣壹個）沒收。
    事  實
一、甲○○前因竊盜案件，經本院於民國93年3月3日，以92年度
    易字第348號刑事判決判處有期徒刑7月，於93年11月20日執
    行完畢出監。詎其猶不知悔改，於96年12月下旬某日，透過
    露天拍賣網站，以新台幣3萬元之價格，購買具有殺傷力之
    仿WALTHER廠PPK/S型半自動手槍製造之金屬改造手槍（槍枝
    管制編號0000000000號）1枝（含彈匣1個）、具有殺傷力之
    改造子彈11顆及未具殺傷力之子彈4顆，而未經主管機關許
    可非法持有之；嗣於97年2月20日凌晨1時20分許，在宜蘭縣
    羅東鎮○○路160之5號「金大城遊藝場」前，因持有第一級
    毒品海洛因（下稱海洛因）及第二級毒品安非他命（下稱安
    非他命）為警查獲，經警於其駕駛之車牌號碼1531-RM自用
    小客車上所攜帶之黑色背包內，搜索扣得上開WALTHER廠
    PPK/S 型之改造手槍1枝（含彈匣1個）、具有殺傷力之改造
    子彈11顆及未具殺傷力之子彈4顆等物。
二、案經宜蘭縣政府警察局羅東分局報請臺灣宜蘭地方法院檢察
    署檢察官偵查起訴。
    理  由
甲、程序部分：
一、被告甲○○於審理中，主張其於97年2月20日凌晨1時20分許
    ，在宜蘭縣羅東鎮○○路160之5號「金大城遊藝場」前，員
    警於無搜索票及未經其許可之情形下，違法搜索其自用小客
    車內之背包，而扣得前開改造手槍及子彈云云。查本件被告
    於前開時、地為警盤查時，經警於車窗外目視發現車內未關
    袋口之背包有海洛因及安非他命。而按前開毒品不得持有，
    毒品危害防制條例11條第1項、第2項分別定有明文，被告為
    警查獲時，為持有毒品之現行犯，又按「現行犯，不問何人
    得逕行逮捕之。」、「檢察官、檢察事務官、司法警察官或
    司法警察逮捕被告、犯罪嫌疑人或執行拘提、羈押時，雖無
    搜索票，得逕行搜索其身體、隨身攜帶之物件、所使用之交
    通工具及其立即可觸及之處所。」刑事訴訟法第88條第1項
    、第130條分別定有明文。查獲員警因被告持有毒品犯行，
    依法得將被告予以逮捕，並附帶搜索被告隨身攜帶之物件，
    則員警於執行逮捕勤務時，依法附帶搜索被告攜帶背包，並
    於背包內查獲前開改造手槍及子彈，自難認本件搜索程序違
    法。
乙、實體部分：
一、訊據被告甲○○於本院審理中對於上開犯行均坦承不諱。再
    扣案之改造手槍1枝及改造子彈15顆送請內政部警政署刑事
    警察局鑑定後，關於改造手槍認係「改造手槍，由仿
    WALTHER 廠PPK/S型半自動手槍製造之槍枝，換裝土造金屬
    槍管而成，擊發功能正常，可供擊發適用子彈使用，認具殺
    傷力。」，另改造子彈送鑑定後，認均非制式子彈，由金屬
    彈殼組合直徑7.9±0.5mm金屬彈頭而成，經試射後，其中11
    顆認具殺傷力，有該局97年2月29日刑鑑字第0970026936號
    槍彈鑑定書、97年7月4日刑鑑字第0970084627號函（97年度
    偵字第892號卷第31至35頁、本院卷第46頁）在卷可證。綜
    上所述，本件事證明確，被告犯行堪以認定，應依法論科。
二、核被告所為，係犯槍砲彈藥刀械管制條例第8條第4項未經許
    可持有改造手槍罪、同條例第12條第4項未經許可持有子彈
    罪。被告以一持有行為，同時持有改造手槍及子彈，為想像
    競合犯，應從一重依持有改造手槍罪論處。查被告前因竊盜
    案件，經本院以92年度易字第348號刑事判決判處有期徒刑7
    月，於93年11月20日執行完畢出監，有卷附臺灣高等法院被
    告前案紀錄表可按，其受有期徒刑之執行完畢，5年內再犯
    法定刑有期徒刑以上之本罪，為累犯，依法加重其刑。爰審
    酌未經許可持有具有殺傷力之改造手槍及子彈，嚴重破壞社
    會治安，惟於犯後坦承犯行，依其犯罪之動機、目的、犯罪
    所生之損害，及犯罪後之態度等一切情狀，量處如主文所示
    之刑，並就罰金部分諭知易服勞役之折算標準，以示懲儆。
    扣案之仿WALTHER廠PPK/S型半自動手槍製造之金屬改造手槍
    （槍枝管制編號：0000000000號）1枝（含彈匣1個），具有
    殺傷力而屬違禁物，應依刑法第38條第1項第1款規定宣告沒
    收。扣案之子彈15顆，其中11顆經試射後雖具有殺傷力，惟
    已因試射後均僅剩餘彈殼而不具殺傷力，另4顆經試射後不
    具殺傷力，均非屬違禁物，故不為沒收之諭知。
據上論斷，應依刑事訴訟法第299條第1項前段，槍砲彈藥刀械管
制條例第8條第4項、第12條第4項，刑法第11條前段、第55條、
第42條第3項、第38條第1項第1款、第47條第1項，判決如主文。
本案經檢察官賴淑萍到庭執行職務
中    華    民    國    97    年    7     月    21    日
                  刑事第四庭審判長法  官  謝佩玲
                                  法  官  陳嘉年
                                  法  官  辜漢忠
以上正本證明與原本無異。
如不服本判決應於收受本判決後10日內向本院提出上訴書狀，並
應敘述具體理由。若未敘述理由者，應於上訴期間屆滿後20日內
向本院補提理由書狀(均須按他造當事人之人數附繕本)。
                                  書記官  許麗汝
中    華    民    國    97    年    7     月    22    日
附錄本案論罪科刑法條：
槍砲彈藥刀械管制條例第8條第4項
未經許可，持有、寄藏或意圖販賣而陳列第1項所列槍枝者，處3
年以上10年以下有期徒刑，併科新臺幣700萬元以下罰金。
槍砲彈藥刀械管制條例第12條第4項
未經許可，持有、寄藏或意圖販賣而陳列子彈者，處5年以下有
期徒刑，併科新台幣300萬元以下罰金。


司法院資訊處製作；財團法人民間司法改革基金會備份。
